【裁判字號】    89,上易,2110
【裁判日期】    891017
【裁判案由】    毀棄損壞
【裁判全文】
臺灣高等法院臺中分院刑事判決                  八十九年度上易字第二一一○號
      上  訴  人
      即  被  告  甲○○
右上訴人因毀棄損壞案件，不服臺灣苗栗地方法院八十九年度易字第五四四號中華民
國八十九年七月三十一日第一審判決（起訴案號：臺灣苗栗地方法院檢察署半九年度
偵字第一六八三號），提起上訴，本院判決如左：
      主  文
上訴駁回。
甲○○緩刑貳年。
      事實及理由
一、訊據被告甲○○（以下稱被告）對於其持類似木棒之物將告訴人住處之窗戶二片
    砸毀之犯行供認不諱，又查本案經本院審理結果，認第一審判決認事用法及量刑
    ，均無不當，應予維持，並引用第一審判決書記載之事實、證據及理由（如附件
    ）。職是，被告上訴意旨指摘原判決量刑過重，為無理由，應予駁回。
二、查被告前未曾受有期徒刑以上之宣告，此有本院被告全國前案紀錄表在卷可稽，
    又告訴人於本院審理時已原諒被告（見本院卷第十九頁），本件被告犯後坦承犯
    行，且所犯情節非重，經此科刑之教訓，當知所警惕，應無再犯之虞，本院因認
    被告所受刑之宣告，以暫不執行為適當，併宣告緩刑貳年，以勵自新。
三、據上論斷，應依刑事訴訟法第三百七十三條、第三百六十八條，刑法第七十四條
    第一款判決如主文。
本案經檢察官乙○○到庭執行職務。
中      華      民      國    八十九     年      十     月      十七    日
                                  臺灣高等法院臺中分院刑事第一庭
                                        審判長法  官  陳  紀  綱
                                              法  官  陳  登  源
                                              法  官  蕭  錦  鍾
右正本證明與原本無異。
不得上訴。
                                              書記官  蘇  昭  文
中      華      民      國    八十九     年      十     月      十八    日
                                                                        Ｃ
台灣苗栗地方法院刑事判決                          八十九年度易字第五四四號
    公  訴  人  臺灣苗栗地方法院檢察署檢察官
    被      告  甲○○  男三十三歲（民國○○○年○月○○○日生）
                        住苗栗縣通霄鎮○○里○○鄰○○路一巷二六號
                        身分證統一編號：Ｋ一二三三五六三九號
右列被告因毀棄損壞案件，經檢察官提起公訴（八十九年度偵字第一六八三號），本
院判決如左：
    主  文
甲○○損壞他人之玻璃，足以生損害於他人，處有期徒刑月，如易科罰金，以佰
元折算壹日。
    事  實
一、甲○○與丙○○於民國八十六年間離婚，甲○○仍一再騷擾丙○○。於八十七年
    二月至十二月間，連續毆傷丙○○，復毀損丙○○門窗等財物，經台灣苗栗地方
    法院檢察署檢察官以八十八年度偵字第三○四六號提起公訴，台灣苗栗地方法院
    審理時經丙○○之見諒撤回告訴，於八十八年十一月三十日諭知不受理判決確定
    。甲○○仍不知悔改，又於八十九年二月三日凌晨三時許，喝二瓶高梁酒後，至
    苗栗縣通霄鎮○○里○○鄰○○路一巷十四號丙○○住處，基於毀損之犯意，持
    類似木棒一支（未據扣案）將上開住處臥室窗戶玻璃二片砸毀，足以生損害於丙
    ○○。
二、案經丙○○訴由苗栗縣警察局通霄分局報請臺灣苗栗地方法院檢察署檢察官偵查
    起訴。
    理  由
一、被告甲○○對於八十九年二月三日凌晨三時許，喝酒後到上址告訴人丙○○住處
    ，基於毀損之犯意，持類似木棒一支將上開住處臥室窗戶玻璃二片砸毀之事實，
    在本院審理中供承不諱，核與告訴人丙○○於警訊、偵查及本院訊問中指訴之情
    節相符，並有照片二張附卷可稽，足認被告之自白確與事實相符。事證明確，被
    告犯行洵堪認定，應予依法論科。
二、核被告所為，係犯刑法第三百五十四條之毀損罪。爰審酌被告前有毆打告訴人及
    毀損之事實，有台灣苗栗地方法院檢察署八十八年度偵字第三四○六號起訴書及
    刑案資料查註紀錄表及本院被告全國前案紀錄表各一紙在卷可憑，此次犯罪之動
    機僅藉口金錢糾紛即遽為實施犯罪、犯罪之手段以凌晨時分喝酒後持木棒敲毀臥
    室玻璃二片，騷擾告訴人睡眠及居住安寧之所生危害、犯後迄未取得告訴人之見
    諒亦未賠償被害人財物損失，犯後坦承犯行之態度及檢察官求處量刑三月等一切
    情況，量處如主文所示之刑，並諭知易科罰金之折算標準，以資警惕，期其往後
    以情感動以理說服，非以藉酒狀膽以不合法之手段加以訴求。至被告持供前開毀
    損犯行所用之木棒一支，並非違禁物，且未據扣案，復乏證據證明其尚存在，未
    免將來執行之困難，爰不予宣告沒收，附此敘明。
據上論斷，應依刑事訴訟法第二百九十九條第一項前段，刑法第三百五十四條、第四
十一條，罰金罰鍰提高標準條例第一條前段、第二條，判決如主文。
本案經檢察官黃智勇到庭執行職務。
中      華      民      國    八十九    年      七      月    三十一    日
                                    臺灣苗栗地方法院刑事庭
                                        法  官  張  珈  禎
右正本證明與原本無異。
如不服本判決，應於送達後十日內向本院提出上訴狀（須附繕本），上訴於台灣高等
法院台中分院。
                                        書記官  楊  慧  萍
中      華      民      國    八十九    年      七      月    三十一    日
刑法第三百五十四條：
毀棄、損壞前二條以外之他人之物，或致令不堪用，足以生損害公眾或他人者，處二
年以下有期徒刑、拘役或五百元以下罰金。


司法院資訊處製作；財團法人民間司法改革基金會備份。
